臺灣嘉義地方法院刑事判決　　　　　　　 96年度易字第718號
公　訴　人　臺灣嘉義地方法院檢察署檢察官
被　　　告　乙○○
　　　　　　　　　　　巷9弄1.
　　　　　　　　　　現另案於台灣嘉義監獄鹿草分監執行中
上列被告因竊盜案件，經檢察官提起公訴（96年度偵字第8145號
），被告於本院行準備程序時就犯罪事實為有罪之陳述，經本院
適用簡式審判程序，判決如下：
    主  文
乙○○竊盜，累犯，處有期徒刑捌月。
    事  實
一、乙○○前因偽造文書及竊盜案件，分別經臺灣高等法院臺中
    分院及臺灣高等法院各判處有期徒刑六月及十月，並經裁定
    應執行有期徒刑一年二月確定，甫於民國九十三年四月十九
    日縮刑假釋期滿視為執行完畢，猶不知悔改，意圖為自己不
    法所有，先於九十六年六月五日下午五時三十一分許，騎乘
    其所有之車牌號碼GFF—382號重型機車（下稱甲機車），在
    彰化縣北斗鎮○○路三五三號全聯社福利中心前，徒手撬開
    甲○○所有之車牌號碼G3H—326號重型機車（下稱乙機車）
    置物箱，竊得其內之米色格子紋皮包一個（內有粉紅色皮夾
    一只、國民身分證、駕駛執照、行照各一張、照片及現金新
    臺幣《下同》一萬八千元），接續於同日下午五時三十二分
    許，在上址，徒手撬開丙○○所有之車牌號碼G3M—109號重
    型機車（下稱丙機車）置物箱，竊得其內之紅肩帶小型皮包
    一個（內有信用卡三張、提款卡一張、鑰匙一副、摩托羅拉
    V361型行動電話機具一支、現金一萬八千元），得手後，隨
    即騎乘上揭機車離去。嗣因乙○○另涉竊盜案件遭通緝，其
    於同年七月三日下午二時許，騎乘上開機車途經南投縣草屯
    鎮○○里○○路與虎山路交岔路口處時遭警逮捕，經警循線
    追查而知悉上情。
二、案經彰化縣警察局北斗分局報由臺灣彰化地方法院檢察署檢
    察官呈請臺灣高等法院檢察署令轉臺灣嘉義地方法院檢察署
    檢察官偵查起訴。
    理   由
一、本件係經被告乙○○於本院準備程序時當庭表示認罪，而以
    簡式審判程序審理，此有本院九十六年十一月十五日準備程
    序筆錄及同日審判筆錄各一份附卷足憑，則依據刑事訴訟法
    第二百七十三條之二、同法第一百五十九條第二項之規定，
    不適用傳聞法則有關限制證據能力之相關規定，合先敘明。
二、上揭事實，業據被告於警詢及審理時坦承不諱，雖其於偵查
    中翻異前詞，惟其前揭自白經核與被害人甲○○及丙○○於
    警詢時指述渠等財物遭竊情節相符，並有甲機車車籍資料、
    職務報告各一份及監視錄影畫面翻拍照片二十三幀附於警卷
    可稽；觀諸前揭翻拍照片，且被告於九十六年六月五日下午
    五時三十一分五十一秒騎乘甲機車停放在乙機車左後方，乙
    機車左方尚有空間足以容納另一台機車停放，又甲機車停放
    位置並未逾越後方白線，左右均無車輛停放，被告下車後接
    近乙機車置物箱，直至同日下午五時三十一分五十八秒離開
    乙機車，從頭至尾被告均未接觸乙機車龍頭，乙機車亦未移
    動位置；被告旋於同日下午五時三十二分時九秒將甲機車騎
    至丙機車後方，於同日時分十六秒將甲機車停在丙機車後方
    ，下車接近丙機車，甲機車停放位置並未逾越後方白線，左
    右均無機車停放，而丙機車左右均有機車停放，並無空間可
    容納其他機車停放，同日下午時分二十七秒騎乘甲機車離去
    等情，有上述監視錄影畫面翻拍照片及職務報告附卷足佐，
    是被告第一、二次停放機車之位置左右均無車輛停放，亦未
    逾越後方白線，並無影響交通之虞，且乙機車左方尚有空間
    足以容納甲機車車身，而丙機車左右均無空間可供甲機車停
    放，被告實無挪動乙、丙機車之必要。況若被告欲停放甲機
    車始挪動乙機車，豈會在乙機車置物箱游移，而不動手碰觸
    乙機車龍頭，且乙機車豈會紋風不動？猶有甚者，被告真欲
    購物，其已先將甲機車停放在乙機車左後方，豈會下車，在
    乙機車四周徘徊數秒後離去，旋又將甲機車停放在丙機車後
    方，在丙機車四周徘徊數秒後又離去？此顯悖於常情，綜上
    事證，被告審判中自白確與事實相符，要屬無疑；本案事證
    明確，被告犯行，應堪認定。
三、核被告所為，係犯刑法第三百二十條第一項普通竊盜罪。又
    按刑法上接續犯之概念係指數行為於同時同地或密切接近之
    時地實施，侵害同一之法益，各行為之獨立性極為薄弱，依
    一般社會健全觀念，在時間差距上，難以強行分開，在刑法
    評價上，以視為數個舉動之接續施行，合為包括之一行為予
    以評價，較為合理（最高法院八十六年台上字第三二九五號
    判例參照）。本件被告先後竊取乙、丙機車內置物箱內財物
    之行為，係利用同一機會，在同一時地、就同一犯罪構成事
    實，本於單一犯意接續進行，以實現一犯罪構成要件之單一
    行為，為接續犯，應僅成立單一之竊盜罪。又被告前因偽造
    文書及竊盜案件，分別經臺灣高等法院臺中分院及臺灣高等
    法院各判處有期徒刑六月及十月，並經裁定應執行有期徒刑
    一年二月確定，甫於九十三年四月十九日縮刑假釋期滿視為
    執行完畢，有臺灣嘉義地方法院檢察署刑案資料查註紀錄表
    及臺灣高等法院被告前案紀錄表各一份附卷可按，其於有期
    徒刑執行完畢五年以內，故意再犯本案為有期徒刑以上之罪
    ，為累犯，應依刑法第四十七條第一項規定，加重其刑。爰
    審酌被告之曾犯竊盜、偽造文書遭判處罪刑之素行（有臺灣
    嘉義地方法院檢察署刑案資料查註紀錄表及臺灣高等法院被
    告前案紀錄表各一份附卷可按）；其不勞而獲之動機及目的
    ；徒手竊取之手段；及其生活狀況、智識程度；與被害人素
    不相識；犯罪後竊得財物已花費用罄、未與被害人和解、犯
    後於警詢及審理時坦承、但於偵查中否認等一切情狀，量處
    如主文所示之刑，以示懲儆。
據上論斷，應依刑事訴訟法第二百七十三條之一第一項、第二百
九十九條第一項前段，刑法第三百二十條第一項、第四十七條第
一項，刑法施行法第一條之一第一項、第二項前段，判決如主文
。
本案經檢察官蔡彥守到庭執行職務
中　　華　　民　　國　　96　　年　　11　　月　　23　　日
                  刑事第一庭    法　官　蔡廷宜
以上正本證明與原本無異。
如不服本判決，應於判決送達後10日內向本院提出上訴狀（應附
繕本）。告訴人或被害人如對於本判決不服者，應具備理由請求
檢察官上訴，其上訴期間之計算係以檢察官收受判決正本之日期
為準。
中　　華　　民　　國　　96　　年　　11　　月　　23　　日
                            　　書記官　蕭琪男
附錄法條：
刑法第320條
意圖為自己或第三人不法之所有，而竊取他人之動產者，為竊盜
罪，處5年以下有期徒刑、拘役或5百元以下罰金。
意圖為自己或第三人不法之利益，而竊佔他人之不動產者，依前
項之規定處斷。
前二項之未遂犯罰之。
